臺灣高雄地方法院民事裁定　　　　　　　100年度聲字第208號
聲　請　人　劉佳麟
　　　　　　鄭成旗
共　　　同
訴訟代理人　洪千琪律師
上列聲請人因本院100年度訴字第1337號損害賠償事件，聲請法
官迴避，本院裁定如下：
  主  文
聲請駁回。
  理  由
一、聲請意旨略以：本院100年度訴字第1337號損害賠償事件之
    承審林岳葳法官於開庭問案態度惡劣，聲請人即被告之訴訟
    代理人甫於100年9月30日向司法院及本院提出申訴，故林岳
    葳法官與被告訴訟代理人既有上述申訴案件正進行調查，於
    本案即難期對被告為公平適法之審理，足認承審法官執行職
    務有偏頗之虞，為保障當事人實體上及程序上利益，為此爰
    依民事訴訟法第33條第1 項第2款規定，聲請承審法官迴避
    等語。
二、按民事訴訟法第33條第1 項第2 款規定法官有應自行迴避而
    不自行迴避以外之情形，足認其執行職務有偏頗之虞，據而
    聲請法官迴避者，應以法官對於訴訟標的有特別利害關係，
    或與當事人之一造有密切之交誼或嫌怨，或基於其他情形客
    觀上足疑其為不公平之審判者為其原因事實，若僅憑當事人
    之主觀臆測，或不滿意法官進行訴訟遲緩，或認法官指揮訴
    訟欠當，則不得謂其有偏頗之虞。最高法院69年台抗字第45
    7 號判例意旨參照。次按聲請法官迴避，應舉其原因，向法
    官所屬法院為之；前項原因之事實，應自為聲請之日起，於
    3 日內釋明之；釋明事實上之主張者，得用可使法院信其主
    張為真實之一切證據，民事訴訟法第34條第1 項、第2 項及
    第284 條前段亦有明文。是以依民事訴訟法第33條第1 項第
    2 款之規定聲請法官迴避者，應向法官所屬法院提出能即時
    調查之證據以釋明之。
三、經查，本件聲請人之訴訟代理人洪千琪律師，以本院100年
    度訴字第1337號損害賠償事件於100年9月19日準備程序期日
    ，林岳葳法官命書記官不要記載證人之證詞，洪千琪律師不
    同意林岳葳法官調查證據，林岳葳法官卻仍繼續問證人，經
    事後調取錄音光碟，內容空白無聲等情，而向本院及司法院
    提出申訴一事，雖有聲請人提出之本院司法人員辦案態度反
    應表、司法院行政廳函文1份附卷可稽。惟衡諸聲請人之訴
    訟代理人所申訴之情事，無非均係法官訴訟指揮權限之事項
    ，目前亦經本院依上開司法人員辦案態度反應表調查後，於
    100年11月1日以雄院高文字第10000002952號函回覆聲請人
    ，有上開函文1紙附卷可佐，尚非屬承審法官與該案訴訟關
    係人間，前有故舊恩怨，致一般人通常均足以對承審法官能
    否為公平之裁判，產生疑慮之情形；且審酌聲請人所指述之
    情節，亦難認已致生對該案事實之確認及法律之解釋或適用
    上有所影響，聲請人執此，指摘本案承審法官有偏頗之虞，
    純屬主觀之臆測，並無客觀之具體事實足為證明，自不能因
    其私意推測即遽認承審法官就本案將有不公平之審判。是本
    件聲請人聲請法官迴避，要無理由，應予駁回。
四、依民事訴訟法第95條、第78條，裁定如主文。
中    華    民    國   100    年    12    月    2    日
                  民事鳳山分庭  審判長法  官  楊富強
                                      法  官  何悅芳
                                      法  官  張琬如
以上正本係照原本作成。
如不服本裁定，應於送達後10日內，向本院提出抗告狀並表明抗
告理由，如於本裁定宣示後送達前提起抗告者，應於裁定送達後
10日內補提抗告理由書（須附繕本）。
中    華    民    國   100    年    12    月    2     日
                                      書記官  劉國偉